臺灣士林地方法院刑事判決
111年度易字第216號
公  訴  人  臺灣士林地方檢察署檢察官
被      告  黃勝彥


上列被告因竊盜案件，經檢察官提起公訴（110年度偵字第17602
號），本院判決如下：
    主    文
黃勝彥犯竊盜罪，處拘役拾日，如易科罰金，以新臺幣壹仟元折
算壹日。
    事    實
一、黃勝彥意圖為自己不法之所有，基於竊盜之犯意，於民國11
    0年8月17日19時15分許，與不知情之池靜玟一同進入位於臺
    北市○○區○○路0段00號之新焦點麗車坊股份有限公司(下簡稱
    ：麗車坊)士林店內選購車用商品之際，徒手竊取店內貨架
    上陳列販售之Cotrax XJ-AR05車身保護貼50mm(下簡稱：車
    身保護貼，價值新臺幣〈下同〉260元）1個、AD000000 TA-D0
    27魔噴噴射+泡沫高壓水槍(下簡稱：高壓水槍、價值890元)
    1支後，騎乘機車離開現場。
二、案經麗車坊公司訴由臺北市政府警察局北投分局報請臺灣士
    林地方檢察署檢察官偵查起訴。
    理    由
一、本判決下列引用之被告以外之人於審判外所為之供述證據，
    被告黃勝彥對證據能力部分，均未爭執其證據能力（本院易
    卷第23頁），本院審酌上開證據資料作成時之情況，尚無違
    法不當及證明力明顯過低之瑕疵，而認為以之作為證據應屬
    適當，依刑事訴訟法第159條之5規定，均有證據能力。至其
    餘認定本案犯罪事實之非供述證據（詳後述），查無違反法
    定程序取得之情，依刑事訴訟法第158條之4規定反面解釋，
    亦具有證據能力。
二、訊據被告對於事實欄所載時、地拿取車身保護貼1個、高壓
    水槍1支予以肯認，惟矢口否認有何竊盜之犯行，辯稱：當
    時店內都是人，所以起訴書記載我是趁無人之際是不對的；
    起訴書又說我將上開商品放入手提袋，是因為當時我要採買
    中元普渡的供品，所以我才會帶手提袋，但我也沒有將上開
    商品放入手提袋內，我在離開前有問池靜玟是否有刷卡，她
    說有，我信任池靜玟，相信她已經刷卡才離開的，我沒有行
    竊的犯意等詞置辯。經查：
　㈠被告於110年8月17日19時15分許，與池靜玟一同進入位於臺
    北市○○區○○路0段00號之麗車坊士林店內選購車用商品之際
    ，徒手拿取店內貨架上陳列販售之車身保護貼1個、高壓水
    槍1支等情，業據證人程士瑋於警詢時證述明確，並有案發
    現場監視器錄影光碟、上開錄影翻拍照片、臺灣士林地方檢
    察署檢察事務官110年12月13日、110年12月25日勘驗報告存
    卷可佐，上開客觀事實亦為被告所不爭執，自堪認定。
　㈡被告雖以前詞置辯。惟查：
　⑴經本院勘驗現場錄影光碟，內容如下：
　①檔名為「麗_3_000000000000」，影像檔長度為12分32秒，畫
    面彩色、連續無中斷、無聲音，影像開始時，監視器畫面顯
    示時間開始於2021年8月17日（以下均同）19時，結束於同
    時51分41秒，畫面一開始可見鏡頭係拍攝麗車坊公司店內畫
    面，店內有5排走道，於19時15分許，身穿灰色短袖、短褲
    之男子（即被告）自畫面左側進來，而穿著背心長褲、後背
    綠色背包、戴眼鏡之女子（即池靜玟）亦出現於畫面左側第
    一排走道，其與被告於第一排走道看向左側商品；同時17分
    03秒時，兩人一同走至店內第三排走道挑選商品，之後兩人
    分開於店面閒逛；同時20分12秒時，兩人於第四排走道相會
    ，其等抬頭看向右側商品，同時做出揮舞動作似在挑選商品
    （錄影畫面截圖1至3，本院易卷第37至39頁）；同時分41秒
    時，被告拿取白色包裝之商品，復以左手扶著右肩所揹提袋
    ，並抬頭看向右側上方商品，池靜玟亦看著右側商品；同時
    分49秒時，池靜玟頭向右轉，被告身影此時遭池靜玟擋住，
    之後被告於同時分53秒時蹲下，此期間內池靜玟均未看向被
    告；於同時21分03秒至同時分30秒時，兩人一同走至畫面下
    方，並於同時分43秒時離開畫面（錄影畫面截圖4、5，本院
    易卷第40、41頁）。
　②檔名為「麗_2_0000000000000」，影像檔長度為12分32秒，
    畫面彩色連續無中斷、無聲音，影像開始時，監視器畫面顯
    示時間開始於19時，結束於同時59分56秒，鏡頭係拍攝麗車
    坊公司店內櫃檯結帳處，於19時14分32秒時，被告與池靜玟
    自畫面左側入口處進來；同時21分20秒時，兩人皆於店內挑
    選商品，惟因鏡頭並無拍攝相關畫面，故予省略；同時分21
    秒時，被告與池靜雯一同走向入口處前方擺設之綠色商品架
    ，兩人均看向商品；同時22分19秒時，被告走向入口處離開
    ，而池靜雯在同時分38秒始離開店內，自畫面可見，兩人持
    至離開店內前，均未靠近櫃檯處（錄影畫面截圖6、7，本院
    易卷第42、43頁）。
  ③檔名為「麗_5_0000000000000」，影像檔長度為12分32秒，
    畫面彩色、連續無中斷、無聲音，影像開始時，監視器畫面
    顯示時間開始於19時04分08秒，結束於同時59分55秒，此影
    像檔鏡頭所拍攝之內容與檔名「麗_3_000000000000」相同
    ，僅係不同角度。19時20分13秒時，被告與池靜雯於店內第
    4排走道上挑選右側商品；同時分39秒時，被告自右側架上
    拿取白色包裝之商品；同時分44秒時，被告將白色包裝商品
    放置於手中且低頭看向該商品；同時分48秒時，被告以左手
    扶著右肩提袋，之後將該白色包裝商品放入包包，於同時分
    49秒時，被告蹲下，池靜玟則轉身，之後兩人於同時21分05
    秒時離開第4排走道（錄影畫面截圖8、9，本院易卷第44、4
    5頁）。
  ④檔名為「麗_6_0000000000000」，影像檔長度為12分32秒，
    畫面彩色、連續無中斷、無聲音，影像開始時，監視器畫面
    顯示時間開始於19時，結束於同時59分59秒，於19時22分08
    秒時，被告抬頭從畫面右側出現，其於綠色商品架前以左手
    撥弄右側肩背包，於同時分14秒時向前行離開綠色商品架，
    後於同時分20秒時往畫面下方離去，自畫面可見商品架前並
    無商品減少，而池靜玟未隨同被告一起離去，而係於商品架
    前稍作停留後，始於同時22分24秒時往畫面右側離開（錄影
    畫面截圖10、11，本院易卷第46、47頁）。
　⑵從上開監視器錄影畫面可知，被告與池靜玟一同進入麗車坊
    公司士林店後，其2人雖未如影隨形，但亦未分開甚遠，且
    從被告步出店門後，池靜玟亦隨之離開店家，相差僅不到20
    秒，則被告對於池靜玟是否有無前往櫃台結帳，應非毫無所
    悉。
　⑶又一般消費者前往店家購物，均知悉要把商品攜至櫃台，由
    店員掃描商品上之條碼後，再告知消費者應付之金額，此在
    便利商店、賣場、超市等均是上開相同模式，而被告自陳係
    碩士畢業，現已44歲，對於上開結帳模式當不陌生，而承前
    勘驗筆錄所載，被告在麗車坊士林店拿取前揭商品後，並未
    交付予證人池靜玟，則依一般常理，證人池靜玟既未持有上
    開商品，又如何前往櫃台刷卡付帳，被告上開所辯顯然違反
    常情，自難令人信採。
  ⑷再被告於警詢、偵查及本院審理時均自陳離開麗車坊士林店
    時曾詢問池靜玟有無刷卡一詞明確，顯見被告與池靜玟離開
    麗車坊時，其並未忘記有拿取上開商品，而池靜玟因未持有
    上開商品，故不可能幫被告結帳，亦如前所認定，被告既明
    知其拿取之商品尚未結帳，卻未前往櫃台結帳逕自離開現場
    ，足見被告主觀上確有不法所有之犯意，亦堪認定，被告辯
    稱係因相信池靜玟，一時疏忽沒有結帳云云，顯係事後卸責
    之詞，不足信採。　　
  ㈢綜上，本案事證已明，被告上開犯行，洵堪認定。至公訴檢
    察官雖聲請調閱被告之信用卡刷卡紀錄，以明被告是否有持
    信用卡加油等情，然此部分與本案並無直接關係，而被告上
    開竊盜犯行明確，業經本院析述如上，是檢察官上開聲請核
    無必要，應予以駁回，併此陳明。　　　　　　　　
三、論罪科刑及沒收：
　㈠核被告上開所為，係犯刑法第320條第1項竊盜罪。　　　
　㈡爰審酌被告任意竊取他人財物，顯然欠缺尊重他人財產法益
    及守法之觀念，行為實有不該；兼衡其犯罪動機、目的、徒
    手行竊之方式、所竊得之財物價值非鉅，於偵查時並已賠償
    告訴人所受損失，有卷附和解書（偵卷第35頁）可參，暨其
    於本院審理時自述碩士畢業之智識程度，目前工作是家教老
    師，月薪約4萬元，離婚，沒有小孩，目前跟父母同住之家
    庭生活與經濟狀況，迄今仍未能坦然面對之犯後態度等一切
    情狀，量處如主文所示之刑，並諭知易科罰金之折算標準，
    以示懲儆。
　㈢被告因上開竊盜犯行而獲取之犯罪所得車身保護貼1個、高壓
    水槍1支，被告業已賠償告訴人所受損失，業如前述，與實
    際合法發還被害人有同一效果，是參酌刑法第38條之1第5項
    所揭示「優先保障被害人因犯罪所生之求償權」之意旨，暨
    同法第38條之2第2項避免過苛之立法精神，本院認就被告之
    犯罪所得無再予宣告沒收之必要，附此敘明。　
據上論斷，應依刑事訴訟法第299條第1項前段，判決如主文。
本案經檢察官曾揚嶺提起公訴，檢察官林嘉宏到庭執行職務。
中　　華　　民　　國　　111 　年　　6 　　月　　22　　日
                  刑事第三庭　法  官  林正忠
以上正本證明與原本無異。
如不服本判決應於收受判決後20日內向本院提出上訴書狀，並應
敘述具體理由。其未敘述上訴理由者，應於上訴期間屆滿後20日
內向本院補提理由書（均須按他造當事人之人數附繕本）「切勿
逕送上級法院」。
因疫情而遲誤不變期間，得向法院聲請回復原狀。
                              書記官  張佩旻
中　　華　　民　　國　　111 　年　　6 　　月　　28　　日
附錄本案論罪科刑法條：
刑法第320條第1項
意圖為自己或第三人不法之所有，而竊取他人之動產者，為竊盜
罪，處5年以下有期徒刑、拘役或50萬元以下罰金。